臺灣高等法院臺南分院刑事裁定　　　　　　　　　九十四年度抗字第一三號　　Ｃ
　　　抗　告　人
　　　即　被　告　甲　○　○
右列抗告人即被告甲○○因毒品危害防制條例案件，不服臺灣嘉義地方法院中華民國
九十三年十二月二十二日裁定（九十三年度訴字第三九一號）提起抗告，本院裁定如
左：
      主      文
抗告駁回。
      理      由
一、抗告意旨略以：
（一）抗告人甲○○對於曾無償轉讓第三級毒品愷他命（Ketamine，下稱「愷他命」
      ）予鍾宜蓁等施用之部分不爭執。但就涉及販賣愷他命予葉珈吟、柯明珠、簡
      庭郁、蘇素惠之部分，堅詞否認。且證人葉珈吟、柯明珠、簡庭郁、蘇素惠之
      警訊筆錄，均屬審判外陳述，無證據能力，亦為原審法院所是認。
（二）證人柯明珠於該案就抗告人甲○○販賣愷他命一節，曾結證自九十二年元月起
      迄案發止，每週購買一次，皆係於公司所在交易云云，縱經原審法院檢察署檢
      察官引導後，改稱係自九十三年元月起迄案發止，至少超過半年以上，若以每
      週一次核計，至少亦有二十餘次，證人柯明珠竟證稱向抗告人購買十次，所稱
      交易之地點係於公司，亦與其前曾證述亦曾在其他ＫＴＶ內交易，無論交易時
      間、地點及次數均有未合。至於證人葉珈吟、簡庭郁及蘇素惠等人，經核彼等
      於警偵審訊就抗告人販賣愷他命一節所供，無論交易時問、地點及次數，均前
      後不一，互核彼等供證之情節，亦非無間，足證已存有嚴重之瑕疵，自應為抗
      告人有利之認定。
（三）且查抗告人並非毒梟，純因自身誤交損友，吸毒成癮，遂一次大量購入，以降
      低其所購買之費用，故抗告人所持之毒品純係供自己吸食，毫無據以營利之意
      圖。況抗告人無償轉讓毒品之對象除上開葉珈吟、柯明珠、簡庭郁、蘇素惠等
      員工外，尚包括其女友鍾宜蓁，足證其並非以毒品控制公司員工，情節尚非重
      大。
（四）原審法院所稱抗告人涉有重傷害案件，遭判處有期徒刑三年六月在案，並經提
      報為流氓審理中，惟抗告人固然被訴於九十年十一月十六日凌晨三十分，與高
      信安、江柏林、陳宗奇等人共同在嘉義市○區○○路四五九號「奪標ＫＴＶ」
      二０八號包廂毆打林嘉裕等人成傷，經以普通傷害罪判處有期徒刑三年六月，
      尚在上訴中，且查抗告人對於被訴傷害罪嫌，純無其事，抗告人並未參與共同
      毆打之事實，業據共同被告楊再生、高信安供明在卷，從而抗告人於法自不負
      傷害刑責。次查，抗告人雖經嘉義市警察局提報流氓案件，但徵諸該局流氓調
      查資料表所載事實，核與檢肅流氓條例，所列流氓要件不符，況抗告人雖曾因
      經營事業關係偶生毆打事件，但事後均已彼此互諒，成立和解，並經不起訴處
      分在案，於法自難以此項事實據為延長羈押之理由。又查，抗告人有固定之住
      所及職業，且所涉傷害案件，經具保後，迄今已歷二年有餘，期間均遵守隨傳
      隨到之約束，從無抗傳不到之情形，顯見抗告人並無逃亡之虞，故原裁定認抗
      告人有逃亡之虞，顯無具體事實與證據足資證明。故以上抗告人羈押原因業已
      消滅，原裁定延長羈押，於法嫌欠妥適。為此聲請撤銷原裁定，並准抗告人具
      保停止羈押等語云云。
二、原裁定意旨略以：被告甲○○因違反毒品危害防制條例案件，前經法院訊問後，
    以其否認犯罪，所犯為最輕本刑五年以上有期徒刑之重罪，罪嫌重大，且另涉重
    傷害案件，遭判處有期徒刑三年六月在案，並經提報為流氓審理中，復參酌其有
    施用毒品惡習，因恐其有逃亡之虞，非予羈押，顯難進行審判，認有羈押之必要
    （法務部八十一年十二月九日法檢字第一八四八七號函附：命羈押被告如何符合
    法定羈押要件參考資料參照），依刑事訴訟法第一百零一條第一項第一款及第三
    款規定，裁定自民國九十三年九月二十九日起予以羈押在案。茲本院以被告所犯
    前開案件業已判處重刑，惟未確定，且羈押原因仍然存在，認有繼續羈押之必要
    ，應自九十三年十二月二十九日起，延長羈押二月等語。
三、經查：本件抗告人即被告甲○○因違反毒品危害防制條例案件，經原審法院訊問
    後，認抗告人仍有刑事訴訟法第一百零一條第一項第一款及第三款之情形而有羈
    押之必要，因而裁定延長羈押。抗告意旨以抗告人對於無償轉讓愷他命部分不爭
    執；但就涉及販賣愷他命部分，堅詞否認。證人葉珈吟、柯明珠、簡庭郁、蘇素
    惠等於該案就抗告人販賣愷他命一節之證詞，或屬無證據能力之審判外陳述，或
    就供證抗告人販賣愷他命之相關情節，無論交易時間、地點及次數均有未合，足
    證其符證詞已有嚴重瑕疵，況抗告人所持之毒品純係供自己吸食或無償轉讓予上
    開葉珈吟、柯明珠、簡庭郁、蘇素惠等員工及其女友，並非以毒品控制公司員工
    ，亦毫無據以營利之意圖，足證其情節尚非重大，並非犯最輕本刑為五年以上之
    重罪，並無羈押之理由云云置辯；惟查，本件檢察官起訴抗告人係犯毒品危害防
    制條例第四條第三項、第八條第三項販賣、轉讓第三級毒品愷他命罪嫌，其販賣
    部分法定刑為五年以上有期徒刑，而抗告人於原審法院審理時否認檢察官所起訴
    之事實，辯稱其僅犯轉讓毒品等語，惟此係抗告人於訴訟中答辯之詞，尚須法院
    審酌是否採信，在此之前，原審法院按訴訟進行之程度、卷證資料及其他一切情
    事審酌，認抗告人仍有毒品危害防制條例第四條第三項販賣第三級毒品愷他命罪
    嫌，因而依刑事訴訟法第一百零一條第一項第一款及第三款之規定執行羈押，於
    法並無不合；另查，抗告人被訴重傷害案件，原法院雖已結案宣判，然因抗告人
    已提起上訴，至於抗告人所辯對於被訴傷害罪嫌，抗告人並未參與共同毆打被害
    人林嘉裕等人之事實，業據共同被告楊再生、高信安供明在卷，其於法自不負傷
    害刑責云云，事涉實體爭執，應由負責審判之法院日後根據實際案情再予詳為斟
    酌加以釐清，斷非受理延長羈押之抗告法院所得置喙。末查，抗告意旨所稱其雖
    經嘉義市警察局提報流氓案件，但事實上其與檢肅流氓條例所列要件不符，況其
    雖曾因經營事業關係偶生毆打事件，但事後均已彼此互諒，成立和解，並經不起
    訴處分在案云云一節，亦係受理法院根據個別抗告人不同之實際情形所為之自由
    裁量，殊難據指有所違法可言，且查因抗告人所涉毒品危害條例販賣第三級毒品
    重罪嫌疑依然存在，故客觀上仍有羈押必要。另抗告人復以有固定之住所及職業
    ，且所涉傷害案件，經具保後，迄今已歷二年有餘，期間均遵守隨傳隨到之約束
    ，從無抗傳不到之情形為由，請求停止羈押云云，惟此均非本件羈押所應審酌之
    事由。綜上，抗告人以前揭辯詞，指摘原裁定不當，為無理由，應予駁回。
四、據上論結，應依刑事訴訟法第四百十二條，裁定如主文。
中    華    民    國      九十四      年      一      月      二十      日
                                  臺灣高等法院臺南分院刑事第三庭
                                      審判長法官  陳    義    仲
                                            法官  陳    顯    榮
                                            法官  宋    明    蒼
右正本證明與原本無異。
不得再抗告。
                                      法院書記官  尤    乃    玉
中    華    民    國      九十四      年      一      月      二十一    日
